臺灣彰化地方法院北斗簡易庭小額民事判決
111年度斗小字第88號
原      告  明台產物保險股份有限公司

法定代理人  長瀬耕一
訴訟代理人  陳振盛  
            陶念湘  
被      告  陳宥銘  

上列當事人間請求損害賠償事件，本院於民國111年3月29日言詞
辯論終結，判決如下：
    主  文
被告應給付原告新臺幣壹萬參仟零肆拾柒元，及自民國一一一年
一月十四日起至清償日止，按年息百分之五計算之利息。
訴訟費用（除減縮部分外）新臺幣壹仟元由被告負擔。
本判決第一項得假執行；但被告如以新臺幣壹萬參仟零肆拾柒元
為原告預供擔保，得免為假執行。
    事實及理由
一、按訴狀送達後，原告不得將原訴變更或追加他訴；但擴張或
    減縮應受判決事項之聲明者，不在此限，民事訴訟法第255
    條第1項第3款定有明文。此規定於小額訴訟程序仍適用之，
    此參同法第436條之23準用同法第436條第2項規定自明。查
    本件原告原起訴聲明請求被告應給付原告新臺幣（下同）24
    ,409元及自起訴狀繕本送達翌日起至清償日止，按年息5%計
    算之利息；嗣於民國111年3月29日當庭變更聲明為被告應給
    付原告13,047元，及自起訴狀繕本送達翌日起至清償日止，
    按年息5%計算之利息，核屬減縮應受判決事項之聲明，合於
    前揭規定，應予准許。
二、原告主張：被告於109年11月16日18時30分許，駕駛車牌號
    碼000-0000號自用小客車（下稱系爭A車），在彰化縣○○鄉○
    ○村○○路0段00號前時，因未保持行車安全距離之過失，與斯
    時亦行經該路段原告所承保、訴外人洪慧婉所有、駕駛之車
    牌號碼000-0000號自用小客車（下稱系爭B車）發生碰撞，
    致系爭B車受損（下稱系爭事故），支出修復工資1,848元、
    烤漆費用8,131元、零件費用14,430元經折舊後為3,068元，
    系爭B車合理修復費用為13,047元，已由原告依保險契約賠
    付被保險人，爰依侵權行為損害賠償及保險代位之法律關係
    ，提起本件訴訟等語。並聲明：被告應給付原告13,047元，
    及自起訴狀繕本送達翌日起至清償日止，按年息5%計算之利
    息。
三、被告則以：系爭A車沒有撞到系爭B車，如系爭A車有撞到系
    爭B車，兩車的車牌應有凹陷，但系爭B車是橫向刮傷等語，
    並聲明：原告之訴駁回。
四、得心證之理由：
  ㈠原告主張其所承保之系爭B車於上開時、地與系爭A車發生碰
    撞造成損害，而原告業已支出系爭B車修復費用等事實，業
    據其提出系爭B車汽車保險單、系爭B車行照、道路交通事故
    當事人登記聯單、中部汽車股份有限公司鹿港服務廠估價單
    、發票、初步分析研判表、道路交通事故現場圖等件為證，
    並經本院調取交通事故資料核閱屬實，自堪信為真。
　㈡又道路交通事故初步分析研判表記載被告駕駛系爭A車因未保
    持行車安全距離等語，且道路交通事故現場圖記載系爭B車
    遭被告所駕系爭A車自後追撞系爭B車等語，互核與被告於系
    爭事故警詢調查時陳稱：因對方剎車，伊所駕系爭A車剎車
    不及而撞到對方後保險桿等語相符，是本件事故之發生，應
    是系爭A車未保持行車安全距離所致，被告對本件事故應負
    全部肇事責任，被告雖抗辯系爭A車沒有撞到系爭B車，如系
    爭A車有撞到系爭B車，兩車的車牌應有凹陷，但系爭B車是
    橫向刮傷等語，並提出警方所製事故現場及兩車車損照片為
    證，然被告此部分抗辯除與上開事證矛盾外，被告所提之警
    方所製事故現場及兩車車損照片亦可見系爭B車車尾有受損
    ，是被告上開抗辯應無法採信，從而，原告本於侵權行為及
    保險代位權之法律關係，請求被告負損害賠償責任，自屬有
    據。
　㈢本件系爭B車支出之修復費用共24,409元，其中零件費用14,4
    30元、工資費用1,848元、烤漆費用8,131元，此有上開估價
    單及發票可證。而依行政院所頒「固定資產耐用年數表」及
    「固定資產折舊率表」之規定，小客車耐用年數為5年，依
    定率遞減法每年折舊1000分之369。另依營利事業所得稅查
    核準則第95條第6項規定「固定資產提列折舊採用定率遞減
    法者，以1年為計算單位，其使用期間未滿1年者，按實際使
    用之月數相當於全年之比例計算之，不滿1月者，以月計」
    。系爭B車係於106年7月出廠，至事故發生時間109年11月16
    日止，實際使用期間為3年5月，扣除此折舊後，原告自得請
    求零件費用3,068元（詳如附表所示），另工資費用1,848元
    、烤漆費用8,131元部分無需折舊，蓋其係修理付出之勞務
    代價，為回復原狀時必要支出之費用，並無折舊可言，準此
    ，原告承保系爭B車修復必要費用合計為13,047元(計算式：
    3,068+1,848+8,131＝13,047)。
五、綜上所述，原告依保險法第53條第1項、民法第184條第1項
    前段、第191條之2、第196條之規定，請求被告給付13,047
    元及自起訴狀繕本送達翌日即111年1月14日起至清償日止，
    按年息5%計算之利息，為有理由，應予准許。
六、本件原告勝訴部分，係依小額程序所為被告敗訴之判決，依
    民事訴訟法第436條之20規定，應依職權宣告假執行。並依
    同法第392條第2項，依職權為被告預供擔保，得免為假執行
    之宣告。
七、本件事證已臻明確，原告與被告其餘攻擊防禦方法及所提證
    據，於判決結果不生影響，爰不一一論列。
八、訴訟費用負擔之依據：民事訴訟法第78條。本件第一審訴訟
    費用（除減縮部分外）為1,000元（原告繳納），由敗訴之
    被告負擔。
中　　華　　民　　國　　111 　年　　4 　　月　　12　　日
                  臺灣彰化地方法院北斗簡易庭
                          法  官  楊鑫忠
以上正本係照原本作成。
如對本判決不服，得於送達後20日內以判決違背法令為理由，向
本院提起上訴狀(須附繕本)。
中　　華　　民　　國　　111 　年　　4 　　月　　12　　日
                          書記官  張清秀

附表
折舊時間           金額
第1年折舊值        14,430×0.369=5,325
第1年折舊後價值    14,430-5,325=9,105
第2年折舊值        9,105×0.369=3,360
第2年折舊後價值    9,105-3,360=5,745
第3年折舊值        5,745×0.369=2,120
第3年折舊後價值    5,745-2,120=3,625
第4年折舊值        3,625×0.369×(5/12)=557
第4年折舊後價值    3,625-557=3,068